【裁判字號】    99,易,310
【裁判日期】    990426
【裁判案由】    竊盜
【裁判全文】
臺灣彰化地方法院刑事判決               99年度易字第310號
公  訴  人  臺灣彰化地方法院檢察署檢察官
被      告  甲○○
上列被告因竊盜案件，經檢察官提起公訴（99年度偵字第2921號
），本院判決如下：
    主  文
甲○○竊盜，處罰金新臺幣貳仟元，如易服勞役，以新臺幣壹仟
元折算壹日。
    事  實
一、甲○○意圖為自己不法之所有，基於竊盜之犯意，於民國99
    年3月2日下午1時50分許，在彰化縣埔心鄉○○村○○路○段
    乙○○所經營之「崧富便利商店」，徒手竊取擺放在商店置
    物架上之臺灣紅高粱酒1瓶（價值新臺幣【下同】99元），
    得手後雖經乙○○告知不能賒帳，甲○○仍不予理會，隨即
    離去。
二、案經乙○○訴由彰化縣警察局溪湖分局報請臺灣彰化地方法
    院檢察署檢察官偵查起訴。
    理  由
一、按被告以外之人於審判外之陳述，雖不符刑事訴訟法第159
    條之1 至第159 條之4 之規定，而經當事人於審判程序同意
    作為證據，法院審酌該言詞陳述或書面陳述作成時之情況，
    認為適當者，亦得為證據。當事人、代理人或辯護人於法院
    調查證據時，知有第159 條第1 項不得為證據之情形，而未
    於言詞辯論終結前聲明異議者，視為有前項之同意，刑事訴
    訟法第159 條之5 定有明文。查本案全部卷證，公訴人、被
    告均不爭執其證據能力，本院復衡以該等供述及非供述證據
    作成時之情況，應為適當，是可認後述所引用證據之證據能
    力均無疑義，合先敘明。
二、上開犯罪事實，業據被告甲○○於本院審理時坦承不諱，核
    與告訴人即證人乙○○、證人鄭宗傑於警、偵訊時證述之情
    節大致相符，復有扣押筆錄、扣押物品目錄表、贓物認領保
    管單及現場照片共4幀在卷可稽，足認被告之自白應與事實
    相符，洵堪採信。從而，本件事證已臻明確，被告上開竊盜
    犯行洵堪認定。
三、核被告所為，係犯刑法第320 條第1 項之普通竊盜罪。爰審
    酌被告不知循正當途徑來賺取生活所需，反圖不勞而獲，恣
    意侵害他人之財產權，雖所竊得之財物價值非高，但其好逸
    惡勞之心態可議，甚不足取，惟念及被告於犯後尚知坦承犯
    行，堪認有悔悟，並於本院審理時當庭向被害人乙○○道歉
    ，且被害人亦表明不再追究該財產損害之責任（參本院99年
    4 月19日審判筆錄），暨其罹有中度肢體障礙之身體狀況、
    智識程度等一切情狀，量處如主文所示之刑，並諭知易服勞
    役之折算標準，以示懲儆。
據上論斷，應依刑事訴訟法第299 條第1 項前段，刑法第320 條
第1 項、第42條第3 項，刑法施行法第1 條之1，判決如主文。
本案經檢察官紀雅惠到庭執行職務。
中    華    民    國    99    年    4     月    26    日
                  刑事第九庭    法  官  葛永輝
以上正本證明與原本無異。
如不服本判決應於收受判決後10日內向本院提出上訴書狀，並
應敘述具體理由。其未敘述上訴理由者，應於上訴期間屆滿後
20日內向本院補提理由書(均須按他造當事人之人數附繕本)
「切勿逕送上級法院」。
告訴人或被害人對於判決如有不服具備理由請求檢察官上訴者，
其上訴期間之計算係以檢察官收受判決正本之日期為準。
中    華    民    國    99    年    4     月    26    日
                                書記官  吳曉玟
附錄本案論罪科刑法條全文：
中華民國刑法第320條
(普通竊盜罪、竊佔罪)
意圖為自己或第三人不法之所有，而竊取他人之動產者，為竊盜
罪，處5 年以下有期徒刑、拘役或500 元以下罰金。
意圖為自己或第三人不法之利益，而竊佔他人之不動產者，依前
項之規定處斷。
前二項之未遂犯罰之。

司法院資訊處製作；財團法人民間司法改革基金會備份。
